【裁判字號】    99,台抗,441
【裁判日期】    990527
【裁判案由】    殺人未遂聲請再審
【裁判全文】
最高法院刑事裁定              九十九年度台抗字第四四一號
抗  告  人  甲○○  
上列抗告人因殺人未遂案件，不服台灣高等法院中華民國九十九
年三月二十三日駁回聲請再審之裁定（九十九年度少聲再字第一
號），提起抗告，本院裁定如下：
    主  文
抗告駁回。
    理  由
本件原裁定以抗告人甲○○於原審聲請再審意旨略以：（一）依
抗告人及共同被告王志瑋於警詢及偵、審中之供述，抗告人係因
見趙斌全與王志瑋發生肢體衝突，遂參與毆打趙斌全，足徵抗告
人所為出於傷害之犯意，並無殺人故意，否則當無不持工具卻以
徒手方式毆打被害人致自己受傷之理，是抗告人並無殺人故意與
犯行。（二）本案確定後，抗告人始知「小呆」之真實姓名即張
繼軒與其年籍資料。而「小呆」因案發時在場，對於抗告人、王
志瑋等有無殺人犯意聯絡、抗告人毆打被害人之原因及毆打部位
、「小呆」何時加入毆打，及是否持械為之等事實知之甚詳，實
有傳喚到場以明案情必要，原審卻漏未調查，故有必要重啟再審
，爰依刑事訴訟法第四百二十條第一項第六款之規定，聲請再審
云云。原裁定以：抗告人所提出上開聲請理由（一）部分，皆已
附於本案卷內，難謂為法院與當事人所不知，復經原審判決書於
理由欄貳、一─﹙二﹚、﹙三﹚詳述其審酌理由，自非刑事訴訟
法第四百二十條第一項第六款所謂發現之新證據；又再審係就確
定判決事實錯誤而設之救濟方法，與非常上訴旨在糾正法律上之
錯誤不同，上開理由（二）部分縱屬無訛，無非指摘原確定判決
有同法第三百七十九條第十款之應於審判期日調查之證據而未予
調查之違法，其雖可依非常上訴謀求救濟，然不能執為聲請再審
之理由。因認抗告人等聲請再審，為無理由，而予以裁定駁回。
抗告意旨雖以：真正犯罪行為人「小呆」（即張繼軒）於前偵、
審程序中雖經數人指證，惟迄至原判決確定後抗告人始知悉其真
實姓名與年籍資料，抗告人執以聲請再審，確符合刑事訴訟法第
四百二十條第一項第六款所指「新證據」應具備之「新規性」、
「確實性」等要件云云，指摘原裁定不當。惟刑事訴訟法第四百
二十條第一項第六款規定所稱「確實之新證據」，須該證據於事
實審法院判決前已經存在，但為法院、當事人所不知，而不及調
查斟酌，至其後始行發見，且就證據本身形式上觀察，固不以絕
對不須經過調查程序為條件，但必須顯然可認足以動搖原有罪之
確定判決，而應另為無罪、免訴、免刑或輕於原判決罪名之判決
者，始足當之。本件抗告人所提之新證據「小呆」（即張繼軒）
，若非經相當之調查程序，殊不足辯其真偽，即非從形式上觀察
，顯已達到足以動搖原有罪確定判決，而為受判決人有利判決之
程度。是抗告人執以指摘原裁定不當，為無理由，應予駁回。
據上論結，應依刑事訴訟法第四百十二條，裁定如主文。
中    華    民    國  九十九  年    五    月  二十七  日
                      最高法院刑事第四庭
                          審判長法官  張  淳  淙
                                法官  劉  介  民
                                法官  蔡  彩  貞
                                法官  陳  世  雄
                                法官  魏  新  和
本件正本證明與原本無異
                                      書  記  官
中    華    民    國  九十九  年    六    月    二    日
                                                       s

司法院資訊處製作；財團法人民間司法改革基金會備份。
